臺灣高雄地方法院民事裁定
109年度消債更字第157號
聲  請  人  丁森崴（原名丁俊甫）
0000000000000000

0000000000000000

0000000000000000

上列當事人因消費者債務清理事件聲請更生，本院裁定如下：
    主  文
聲請人丁森崴（原名丁俊甫）自中華民國一百零九年七月二十一
日下午四時起開始更生程序。
命司法事務官進行本件更生程序。
    理  由
一、聲請意旨略以：伊無力清償債務，曾依消費者債務清理條例
    向高雄市鼓山區調解委員會聲請調解但不成立，爰於民國10
    9年5月11日具狀聲請更生等語。
二、按債務人不能清償債務或有不能清償之虞者，得依本條例所
    定更生或清算程序，清理其債務。債務人無擔保或無優先權
    之本金及利息債務總額未逾新臺幣（下同）12,000,000元者
    ，於法院裁定開始清算程序或宣告破產前，得向法院聲請更
    生。法院開始更生程序之裁定，應載明其年、月、日、時，
    並即時發生效力。法院裁定開始更生或清算程序後，得命司
    法事務官進行更生或清算程序，必要時得選任律師、會計師
    或其他適當之自然人或法人一人為監督人或管理人。消費者
    債務清理條例（下稱消債條例）第3條、第42條第1項、第45
    條第1項及第16條第1項分別定有明文。
三、經查：
  ㈠聲請人所述，業經本院核閱高雄市鼓山區公所調解不成立證
    明書（卷第13頁）無訛，是以依消費者債務清理條例施行細
    則第44條之3規定，聲請人於前置協商不成立後聲請更生，
    應屬合法。
  ㈡次查，聲請人於107年及108年度申報所得均為0元，然其自陳
    向本院聲請更生前2年內有打零工薪資所得共432,000元，名
    下無財產，勞工保險於106年7月24日退保，另有台灣人壽1
    張保單解約金13,654元、新光人壽1張保單解約金14,444元
    ，並曾於107年6月領取新光人壽醫療保險金10,860元，另1
    張新光人壽保單僅有未到期保費833元，至國泰人壽保單之
    要保人為母親丁楊俤。又聲請人自陳108年1月以前均為打零
    工、不固定，108年1月起於高雄市新興區之「魯十二六合店
    」擔任計時外送員，據其自行提出之薪資袋所載108年1月至
    11月之每月薪資介於16,200元至18,900元之間，未領取社會
    局補助，未婚等情，有財產及收入狀況說明書（卷第5至6頁
    ）、債權人清冊（卷第8至9頁）、戶籍謄本（卷第12頁）、
    財政部高雄國稅局107年及108年度綜合所得稅各類所得資料
    清單及總歸戶財產查詢清單（卷第14頁、第27頁、第64頁）
    、存摺（卷第15頁）、商業保險投保資料查詢結果表（卷第
    26頁）、勞工保險被保險人投保資料表（卷第29頁）、收入
    切結書（卷第30頁）、薪資袋（卷第31至34頁）、工作現場
    照片（卷第35頁）、財團法人金融聯合徵信中心前置協商專
    用債權人清冊（卷第40至41頁）、信用報告（卷第43頁）、
    高雄市政府社會局社會福利資訊料查詢表（卷第53至55頁）
    、新光人壽保險股份有限公司陳報狀（卷第56至57頁）、台
    灣人壽保險股份有限公司函（卷第59頁）、國泰人壽保險股
    份有限公司函（卷第60至62頁）、員工在職證明書（卷第65
    頁）在卷可參。故本院審酌上情，認為核算聲請人目前償債
    能力之基礎以其切結每月18,000元為基準。
  ㈢關於聲請人個人日常必要支出部分，按債務人必要生活費用
    ，以最近1年衛生福利部或直轄市政府所公告當地區每人每
    月最低生活費1.2倍定之，消債條例第64條之2第1項定有明
    文。查衛福部社會司所公告109年度高雄市最低生活費為13,
    099元，其1.2倍為15,719元，又該最低生活費用之標準，係
    照當地最近1年平均每人消費支出60％訂定，依其基準之家庭
    收支調查報告調查表格式所示有關經常性支出之調查項目，
    包括利息支出、食品、衣著、房租及水費、電費、醫療保健
    、交通、娛樂、教育等，已涵蓋聲請人所陳報之支出項目；
    因聲請人自陳與母親同住於戶籍地即母親丁楊俤名下房屋，
    房貸由母親繳納等語（卷第63頁），故於計算聲請人個人每
    月必要生活費時，即應自前開已包括聲請人居住費用在內，
    扣除相當於房租支出所佔比例約24.36%，避免重複計列費用
    ，則扣除居住費用後，聲請人每月必要生活費為11,890元【
    計算式：15,719－（15,719×24.36%）＝11,890】。
  ㈣綜上所述，以聲請人現每月收入18,000元為其償債能力基準
    ，扣除個人必要生活費11,890元後，餘6,110元，而聲請人
    目前負債總額為853,249元（參聯徵中心債權人清冊，包含
    ：國泰世華銀行、京城銀行、永豐銀行、中國信託銀行、台
    新資產公司，尚有台灣大哥大公司電信費用債權額待查），
    扣除保險解約金28,098元，以聲請人每月所餘按月攤還結果
    ，需約11年【計算式：（853,249－28,098）÷6,110÷12≒11.3
    】始能清償完畢，應認其已不能清償債務。此外，聲請人無
    擔保或無優先權之債務總額未逾12,000,000元，且無消債條
    例第6條第3項、第8條或第46條各款所定駁回更生聲請之事
    由存在，則聲請人聲請更生為有理由，應予准許，爰命司法
    事務官進行本件更生程序。
四、依消債條例第11條第1項、第45條第1項，裁定如主文。
中　　華　　民　　國　　109 　年　　7 　　月　　21　　日
                  民事庭　法　　官　賴寶合
以上正本係照原本作成。
本裁定不得抗告。
中　　華　　民　　國　　109 　年　　7 　　月　　21　　日
                          書記官    胡美儀